【裁判字號】    95,易,641
【裁判日期】    950630
【裁判案由】    竊盜等
【裁判全文】
臺灣彰化地方法院刑事判決               95年度易字第641號
公  訴  人  臺灣彰化地方法院檢察署檢察官
被      告  甲○○
                    （另案於台灣彰化監獄執行中）
被      告  丁○○
右  一  人
選任辯護人  黃鼎鈞律師
上列被告因竊盜等案件，經檢察官提起公訴（九十五年度偵字第
三四八五號），本院判決如下：
    主  文
甲○○於夜間侵入住宅竊盜，累犯，處有期徒刑柒月。
丁○○故買贓物，處有期徒刑陸月，如易科罰金以佰元折算壹
日。
    事  實
一、甲○○前因施用毒品案件，經本院以九十二年度訴字第一二
    七三號刑事判決判處有期徒刑十一月確定，入監執行，於民
    國（下同）九十三年十一月二十日縮短刑期執行完畢。詎猶
    不知悔改，於九十四年十二月七日凌晨六時許之夜間，見其
    鄰居丙○○位於彰化縣埤頭鄉○○村○○路四四五號之住處
    無人在屋內，且大門未上鎖，認有機可趁，竟萌為自己不法
    所有之意圖，打開該住處大門，侵入屋內至二樓房間內，徒
    手竊取丙○○所有，置放於該房間衣櫥底下之塑膠袋一紙（
    內有項鍊四條、手鍊一條、戒指十個及耳環二對等金飾約二
    十餘臺兩，價值共約新臺幣（下同）三十萬元），得手後迅
    及下樓離開，並於翌日（即同年月八日）上午十時許，將所
    竊得之金飾持至設於彰化縣北斗鎮○○里○○路○段八九號
    之「金聯興銀樓」變賣予丁○○。而丁○○亦明知甲○○並
    未攜帶任何身分證件，且其欲變賣之金飾亦無任何來源證明
    文件可供查核登記，顯係來路不明之贓物，竟仍基於故買贓
    物之犯意，以三萬五元之賤價全數予以收購。嗣經丙○○報
    警處理，警方循線查獲甲○○，復經甲○○自白犯罪，並供
    出其銷贓處所，而查悉上情。
二、案經丙○○訴由彰化縣警察局北斗分局報請臺灣彰化地方法
    院偵查起訴。
    理  由
一、訊據被告甲○○對於上揭事實均坦承不諱；被告丁○○則矢
    口否認有何故買贓物之犯行，辯稱：伊不認識甲○○，也從
    未見過甲○○，更未向其收購過任何金飾，伊若有收購市金
    均會依規定登記於金飾買入登記簿上，然伊店內之金飾買入
    登記簿上從未有向甲○○收購市金之紀錄，況若欲變賣金飾
    之人無法提供任何身分證件予伊登記，伊也不會向之收購云
    云。選任辯護人則為被告辯護略以：甲○○前科累累，尤其
    有多次施用毒品前科，其本身證言之可信度甚低，況甲○○
    證述係聽聞其友人乙○○之介紹而知悉丁○○所經營之金聯
    興銀樓可收贓等情，業為證人乙○○所否認，足見甲○○之
    證述顯有瑕疵，且與金聯興銀樓鄰近之銀樓尚有許多家，外
    觀均與金聯興銀樓相近，是甲○○實有誤指之可能，惟因其
    先前已具結為證，而只好一錯再錯，故本件實難僅以甲○○
    有瑕疵之證述，而認定丁○○確有故買贓物之犯行等語。然
    查：
（一）按被告以外之人於審判外之言詞或書面陳述，除法律有規
      定者外，不得作為證據，又被告以外之人於審判外之陳述
      ，雖不符刑事訴訟法第一百五十九條之一至第一百五十九
      條之四之規定，而經當事人於審判程序同意作為證據，法
      院審酌該言詞陳述或書面陳述作成時之情況，認為適當者
      ，亦得為證據。當事人於法院調查證據時，知有同法第一
      百五十九條第一項不得為證據之情形，而未於言詞辯論終
      結前聲明異議者，視為有前項同意，刑事訴訟法第一百五
      十九條第一項、第一百五十九條之五分別定有明文。查證
      人即共同被告甲○○於警詢及偵查中之證述、證人即被害
      人丙○○於警詢中之證述、證人乙○○於偵查中之證述，
      雖均係被告以外之人於審判外之言詞陳述，為傳聞證據，
      然被告二人及辯護人於本院行準備程序與審理時分別同意
      將之引為證據，渠等知悉該言詞陳述為傳聞證據而未於言
      詞辯論終結前聲明異議，本院復審酌該等言詞陳述均係由
      證人等出於自由意識而陳述，且核其等證述之內容又與其
      等分別於本院審理時證述之情節相符，復無其他證據足認
      該等陳述有何顯不可信之情事等一切情況，認為適當，依
      刑事訴訟法第一百五十九條之五規定，認上開證人分別於
      警、偵訊中之證述均得採為認定本件犯罪事實所憑之證據
      ，合先敘明。
（二）上揭事實，業據被告甲○○於警、偵訊中及本院行準備程
      序與審理時均坦承不諱，核與證人即被害人丙○○於警詢
      中證述之情節相符，並有查證照片九幀、「金聯興銀樓」
      相關位置圖一紙在卷可稽，堪認被告甲○○此部分自白應
      與事實相符，洵堪採信。
（三）被告丁○○雖否認有上開故買贓物之事實，然證人即共同
      被告甲○○已於警、偵訊中及本院審理時均證述略以：伊
      於九十四年十二月七日早上所竊得之金飾，於翌日上午十
      時許，持至設於彰化縣北斗鎮○○里○○路○段八九號之
      「金聯興銀樓」，以三萬五千元之價格變賣予丁○○，伊
      有帶同警方前往查證確認無誤。伊之所以會至該處變賣所
      竊得之金飾，係因伊曾聽聞綽號「蜂仔」之人及乙○○提
      及該處銀樓有在收購金飾，且伊之前曾經至該銀樓隔壁之
      五金行購買過安非他命吸食器，所以印象深刻，變賣當天
      丁○○有問伊有無證件？伊回答沒有，丁○○又問伊有沒
      有金飾購買之單子，伊亦回答沒有，丁○○即要伊將金飾
      交給其，並將金飾拿至裡面，約三分鐘後再出來伊見金飾
      已變成一團，色澤很亮，丁○○即將金飾放在電子秤上，
      後按一下計算機，告知伊欲以三萬五千元之價格收購，伊
      應允後，拿著現金即離開，丁○○並未告知伊該等金飾之
      重量，伊亦因該金飾係竊得的，想說能賣多少就拿多少，
      故亦未向其反應收購價格過低，整個過程中，伊均未見丁○○有拿簿子登記之情事等語明確，證人甲○○與被告丁○○並無夙怨，此業據被告丁○○自承在卷，被告甲○○
      當無甘冒受偽證罪追訴之風險，而刻意設詞誣陷被告丁○○之理，參以證人乙○○亦於本院審理時證述：伊確實曾
      介紹甲○○至其所指之五金行購買過安非他命吸食器，印
      象中好像亦曾與甲○○一同至該五金行購買過東西，亦知
      悉五金行隔壁有甲○○所指證之那一家銀樓，該處其餘銀
      樓伊則不知悉等語；而被告丁○○所經營之「金聯興銀樓
      」其隔鄰確有一家五金行，此有查證照片及相關位置圖足
      憑，且被告丁○○之金飾買入登記簿內亦確未曾有證人甲○○變賣金飾予其之紀錄，此亦有金飾買入登記簿一份可
      按，足見證人甲○○之證述並非子虛，況其於本院審理中
      受辯護人主詰問時，尚能明白證述：雖「金聯興銀樓」附
      近尚有許多家銀樓，然僅有「金聯興銀樓」與五金行相鄰
      最近，其餘之銀樓均與五金行相隔有一條馬路以上，伊確
      實係將金飾持至「金聯興銀樓」變賣予丁○○，且當時金
      聯興銀樓一樓櫃臺處並未加裝任何鐵窗及玻璃，與伊帶同
      警方查證時店內之情形不同等語，均核與辯護人所提出之
      金聯興銀樓鄰近各家銀樓之相關位置圖及金聯興銀樓係於
      九十五年一月間始委請嘉鴻工業社加裝鐵窗及鏡面玻璃之
      估價單各一紙所示之情形相符，顯見證人甲○○非但不可
      能有誤指其銷贓處所之虞，且其確於九十五年一月之前曾
      至金聯興銀樓之情，否則其豈能明白證述店內之鐵窗及玻
      璃係事後始加裝等情，益徵證人甲○○之上開證述，確屬
      有據，洵堪採信。至證人乙○○雖於偵訊中及本院審理時
      曾一再證述：伊未曾至金聯興銀樓變賣過金飾，亦未曾告
      知甲○○金聯興銀樓可銷贓等語，然於偵訊中及本院審理
      時面對檢察官及審判長詢問其：「為何甲○○證述你曾告
      知他五金行隔壁之銀樓有收購金飾，你是否曾經如此告知
      他？」時，其復均證述：可能係時間久了，伊印象有點模
      糊，伊無法確定伊是否曾如此告知甲○○等語，顯見證人
      乙○○之證述實有迴護被告丁○○之嫌，遽難以其證述即
      認證人甲○○之上開證述確有瑕疵，而無從採信。是以，
      被告丁○○確有於上開時、地，以三萬五千元之低價向被
      告甲○○收購前揭來路不明之金飾等情，應堪認定，被告
      丁○○空言否認此部分犯行，委無足採。
（四）綜上所述，本件事證已臻明確，被告二人上開犯行均堪認
      定，應予依法論科。
二、按刑法上所謂「夜間」，為日出前、日沒後，是行為人於日
    出前、日沒後，侵入他人住宅行竊，應論以夜間侵入住宅竊
    盜罪（最高法院二十九年滬上字第六三號判例意旨參照），
    查本件被告甲○○係於九十四年十二月七日凌晨六時許，侵
    入被害人陳淑真上開住處行竊，而當日日出之時間係上午六
    時二十八分，此有中華民國九十四年日出日沒時刻表一紙在
    卷可按，堪認被告甲○○確係於日出前之夜間，侵入住宅行
    竊，是核其所為，應論以刑法第三百二十一條第一項第一款
    之夜間侵入住宅竊盜罪，公訴意旨認應依刑法第三百二十條
    第一項竊盜罪處斷，容有未恰，惟起訴之基本社會事實同一
    ，爰依法變更起訴法條審理之。另被告丁○○明知被告甲○○持以欲變賣之金飾係來路不明之贓物，竟仍以三萬五千元
    之低價全數予以收購，核其所為，係犯刑法三百四十九條第
    二項之故買贓物罪。又查被告甲○○前因施用毒品案件，經
    本院以九十二年度訴字第一二七三號刑事判決判處有期徒刑
    十一月確定，入監執行，於九十三年十一月二十日縮短刑期
    執行完畢等情，有臺灣彰化地方法院檢察署刑案資料查註紀
    錄表及臺灣高等法院被告全國前案紀錄表等件在卷可參，被
    告甲○○於受有期徒刑之執行完畢後，五年內再犯有期徒刑
    以上之罪，為累犯，應依刑法第四十七條規定，加重其刑。
    爰審酌被告甲○○正值青壯之年，不思努力獲取所須，而任
    意攫取他人財物，輕忽他人之財產法益，惟其犯後坦承一切
    犯行，並供出其銷贓之處所，以供進一步追查，顯有悔意，
    態度尚佳；而被告丁○○則僅係為貪圖一己之私利，而故買
    他人財產犯罪所得之物，致原所有人追查其所有之物更為困
    難，且其犯後猶飾詞以辯，顯無悔意，態度不佳，暨考量其
    等犯罪手段、所得財物之價值，及其等之素行、生活狀況、
    智識程度等一切情狀，分別量處如主文所示之刑，並就被告
    丁○○部分併諭知如易科罰金之折算標準，以示懲儆。
據上論斷，應依刑事訴訟法第二百九十九條第一項前段，刑法第
三百二十一條第一項第一款、第三百四十九條第二項、第四十七
條、第四十一條第一項前段，罰金罰鍰提高標準條例第一條前段
、第二條，判決如主文。
本案經檢察官田德煙到庭執行職務。
中    華    民    國    95    年    6     月    30    日
                  刑事第一庭    審判長法  官  洪志賢
                                      法  官  姚銘鴻
                                      法  官  簡璽容
以上正本證明與原本無異。
如不服本判決，應於判決送達後十日內向本院提出上訴狀 (須附
繕本 )。
告訴人或被害人對於判決如有不服具備理由請求檢察官上訴者，
其上訴期間之計算係以檢察官收受判決正本之日期為準。
中    華    民    國    95    年    7     月    7     日
                                      書記官  王惠嬌
附錄本案論罪科刑法條全文：
中華民國刑法第321條
（加重竊盜罪）
犯竊盜罪而有左列情形之一者，處6 月以上、5 年以下有期徒刑
：
一  於夜間侵入住宅或有人居住之建築物、船艦或隱匿其內而犯
    之者。
二  毀越門扇、牆垣或其他安全設備而犯之者。
三  攜帶兇器而犯之者。
四  結夥三人以上而犯之者。
五  乘火災、水災或其他災害之際而犯之者。
六  在車站或埠頭而犯之者。
前項之未遂犯罰之。
中華民國刑法第349條
（普通贓物罪）
收受贓物者，處3 年以下有期徒刑、拘役或5 百元以下罰金。搬
運、寄藏、故買贓物或為牙保者，處5 年以下有期徒刑、拘役或
科或併科1 千元以下罰金。
因贓物變得之財物，以贓物論。


司法院資訊處製作；財團法人民間司法改革基金會備份。
